臺灣高等法院刑事判決　　　　　　　　93年度上訴字第3629號
上　訴　人
即　被　告　甲○○
上列上訴人因違反槍砲彈藥刀械管制條例案件，不服臺灣板橋地
方法院93年度訴字第1573號，中華民國93年11月25日第一審判決
（起訴案號：臺灣板橋地方法院檢察署93年度偵字第12167 號）
，提起上訴及移送併辦（臺灣板橋地方法院檢察署94年度偵字第
2526號），本院判決如下：
    主  文
上訴駁回。
    事  實
一、甲○○曾於民國（下同）八十七年間因竊盜案件，經臺灣板
    橋地方法院於八十八年四月二日以八十七年度易字第五四九
    一號判處有期徒刑一年，經本院於八十八年九月二十一日以
    八十八年度上易字第三二○四號駁回上訴確定，又於八十八
    年間因違反毒品危害防制條例案件，經臺灣板橋地方法院於
    八十九年三月十七日以八十九年易字第四一一號判處有期徒
    刑六月確定，二案接續執行，於九十一年一月十九日縮短刑
    期執行完畢（此部分構成累犯）；另於九十一年間復因違反
    毒品危害防制條例案件，經臺灣板橋地方法院於九十二年四
    月八日以九十二年度板簡字第三九八號判處有期徒刑五月，
    於九十二年五月十五日確定，甫於九十三年十月十一日執行
    完畢（此部分不構成累犯）。詎其仍不知警惕，明知未經許
    可，不得寄藏子彈，竟於九十三年五月十日某時許，在臺北
    縣鶯歌鎮○○○路其年籍不詳之成年友人戴得賓（起訴書誤
    載為戴德彬）租處，受戴得賓之託，而寄藏具殺傷力子彈九
    顆，置於其皮包中，並攜至臺北縣鶯歌鎮○○街六七號其住
    處藏放。嗣於九十三年五月十一日晚間八時十五分許，經警
    持搜索票，在臺北縣鶯歌鎮○○街六七號其住處搜索，並查
    獲前開子彈（鑑驗試射三顆，餘六顆）。
二、案經臺灣桃園地方法院檢察署檢察官指揮內政部警政署航空
    警察局移請臺灣桃園地方法院檢察署檢察官呈請臺灣高等法
    院檢察署檢察長核轉臺灣板橋地方法院檢察署檢察官偵查起
    訴。
    理  由
一、訊據上訴人即被告甲○○（簡稱被告）於偵審時均坦承上揭
    事實不諱，而扣案之子彈九顆，經送請內政部警政署刑事警
    察局以性能檢驗法及試射法鑑驗，認均係由土造金屬彈殼加
    裝直徑約八點一釐米金屬彈頭而成之土造子彈，經取樣三顆
    試射，均可擊發，並皆具殺傷力，有該局九十三年六月一日
    刑鑑字第○九三○一○五一五四號槍彈鑑定書一紙附卷可稽
    （參九十三年度偵字第八○四九號卷第三五頁）。此外，復
    有扣案子彈照片、查獲現場照片各一幀、扣押物品清單在卷
    可稽。應認被告之前開自白，與事實相符，堪予採信。本件
    事證已臻明確，被告犯行洵堪認定，應依法論科。
二、核被告所為，係犯槍砲彈藥刀械管制條例第十二條第四項之
    未經許可寄藏子彈罪，起訴書誤載為同條項之未經許可持有
    子彈罪，業據到庭執行公訴檢察官於原審九十三年十一月十
    日審理程序中當庭更正，附此敘明。查被告於八十七年間因
    竊盜案件，經原審法院於八十八年四月二日以八十七年度易
    字第五四九一號判處有期徒刑一年，經本院於八十八年九月
    二十一日以八十八年度上易字第三二○四號駁回上訴確定，
    又其於八十八年間因違反毒品危害防制條例案件，經原審法
    院於八十九年三月十七日以八十九年易字第四一一號判處有
    期徒刑六月確定，二案接續執行，甫於九十一年一月十九日
    縮短刑期執行完畢，有本院被告全國前案紀錄表在卷可憑，
    其於五年內再犯本件有期徒刑以上之罪，為累犯，應依刑法
    四十七條之規定，加重其刑。
三、原審本於同上見解，適用槍砲彈藥刀械管制條例第十二條第
    四項，刑法第十一條前段、第四十七條、第四十二條第二項
    、第三十八條第一項第一款，罰金罰鍰提高標準條例第二條
    ，現行法規所定貨幣單位折算新臺幣條例第二條之規定，並
    審酌被告有前述犯罪紀錄，有卷附之上開被告全國前案紀錄
    表可按，是素行非佳，其寄藏之子彈共九顆，嚴重危害社會
    秩序，惟僅寄藏二日，即為警查獲，兼衡其犯罪動機、目的
    、手段、犯罪後態度坦承等一切情狀，量處被告有期徒刑七
    月，併科罰金新臺幣三萬元，另就罰金刑部分諭知易服勞役
    之折算標準。另說明扣案之子彈九顆，均具殺傷力，因屬違
    禁物，除試射之子彈三顆，因已滅失，無庸沒收，其餘子彈
    六顆，應依刑法第三十八條第一項第一款之規定宣告沒收，
    核無不合，量刑亦稱妥適。被告上訴意旨，僅指摘原審量刑
    過重，惟並未提出任何有足以減輕其刑之正當理由，上訴顯
    無理由，應予駁回。
四、臺灣板橋地方法院檢察署94年度偵字第2526號移送併辦意旨
    略以：被告明知未經許可，不得寄藏子彈及改造槍枝，竟於
    九十四年一月二十一日十一時許，在臺北縣鶯歌鎮○○路六
    十三巷十六號，受共同被告周國揚之託，而寄藏具有殺傷力
    之改造手槍一支、子彈四發，置於被告所騎乘之車號ＥＷＳ
    —五六三號重型機車置物箱內，由被告騎乘上開機車並後載
    周國揚，行經臺北縣鶯歌鎮○○路三百二十六巷二弄十六號
    處，為警當場查獲，並扣得改造手槍一支、子彈四發，因認
    被告另涉犯槍砲彈藥刀械管制條例第十一條第四項之未經許
    可持有可發射子彈具有殺傷力之槍枝罪、同條例第十二條第
    四項之未經許可持有子彈罪嫌等語。訊之被告否認有移送意
    旨之犯行，辯稱：警方查扣之具有殺傷力改造手槍以及子彈
    為周國揚所有，伊當時不知道周國揚將上開槍彈放入皮包，
    亦不知道周國揚放入其機車置物箱之皮包內有上開槍彈，伊
    只知道周國揚為警查獲後之前一日亦涉有違反槍砲彈藥管制
    條例案件，周國揚曾要伊一起去警察機關報繳等語。經查，
    扣案之改造八釐米手槍（含彈匣）及四發子彈，確係周國揚
    所有，周國揚為警查獲當天雖係搭乘被告騎乘之機車，該扣
    案槍彈係放置在被告機車之置物箱內，惟周國揚攜帶上開槍
    彈之目的，係要求被告載其前往龜山分局報繳，此點不僅為
    周國揚於警詢時供述明白，核與被告於警詢之所供相符，又
    周國揚既與被告同乘一輛機車，僅將其裝有扣案槍彈之皮包
    放於被告騎乘機車之置物箱，縱被告知情，此時是否亦可認
    為被告與周國揚共同持有扣案之槍彈，亦值懷疑。另參諸移
    顯屬偶發事件，縱認被告有移送意旨之犯行，亦難認與本件
    具有犯罪之概括犯意，公訴人認與本件具有連續犯之裁判上
    一罪關係，移送併辦，尚難照准，應退回併辦，另由公訴人
    為妥適之處理。
據上論斷，應依刑事訴訟法第368條，判決如主文。
本案經檢察官陳明光到庭執行職務。
中　　華　　民　　國　　94　　年　　3　　月　　9  　　日
　　　　　　　　　刑事第二十三庭審判長法　官  尤豐彥
　　　　　　　　　　　　　　　　　    法　官  趙功恆
　　　　　　　 　 　　　　　　　　　　法　官  鄧振球
以上正本證明與原本無異。
如不服本判決，應於收受送達後十日內向本院提出上訴書狀，其
未敘述上訴之理由者並得於提起上訴後十日內向本院補提理由書
（均須按他造當事人之人數附繕本）。
                          　          書記官  洪秋帆
中　　華　　民　　國　　94　　年　　3 　　月　　11　　日
